臺灣臺北地方法院刑事判決
111年度審原交易字第8號
公  訴  人  臺灣臺北地方檢察署檢察官
被      告  陳夏吉



選任辯護人  本院公設辯護人唐禎琪  
輔  佐  人
即被告之妻  李羿萱



上列被告因公共危險案件，經檢察官提起公訴（111年度偵字第7
293號），本院判決如下：
    主  文
陳夏吉吐氣所含酒精濃度達每公升零點二五毫克以上而駕駛動力
交通工具，處有期徒刑柒月。
    事  實
一、陳夏吉於民國111年2月17日中午12時至下午1時許之間，在
    臺北市南港區某檳榔攤飲用啤酒3瓶後，明知飲酒後已達不
    得駕駛動力交通工具之程度，竟基於酒後駕駛動力交通工具
    之犯意，於同日下午4時許，自臺北市○○區○○下班時，騎乘
    車牌號碼000-000號普通重型機車上路返家，行經臺北市信
    義區市民大道5段與東寧路口前，為警攔檢並施以酒精測試
    ，於同日下午4時30分許，測得其吐氣所含酒精濃度達每公
    升0.51毫克。
二、案經臺北市政府警察局信義分局報請臺灣臺北地方檢察署檢
    察官偵查後起訴。
    理  由
壹、證據能力部分：
    本案據以認定事實之供述證據，公訴人、被告及辯護人於本
    院言詞辯論終結前均未爭執其證據能力，經審酌該等證據之
    取得並無違法，且與本案待證事實具有關聯性，依刑事訴訟
    法第159條之5之規定，自有證據能力；至所引非供述證據部
    分，與本案事實具自然關聯性，且非公務員違背法定程序所
    取得，依同法第158條之4規定反面解釋，亦具證據能力。
貳、實體部分：
一、認定事實所憑之證據及理由：　　
　　上揭事實，迭據被告於偵查及審理時坦承不諱（見偵字卷第
    58頁，審原交易字卷第45頁），復有酒精濃度測試值表、臺
    北市政府警察局吐氣酒精濃度檢測程序暨拒測法律效果確認
    單、本案使用之酒測器之呼氣酒精測試器檢定合格證書等件
    可佐（見偵字卷第45、47、49頁），足認被告上開任意性自
    白確與事實相符，堪以採信。綜上，本案事證明確，被告犯
    行堪以認定，應予依法論科。
二、論罪科刑：
  ㈠法律適用：
    核被告所為，係犯刑法第185條之3第1項第1款之吐氣所含酒
    精濃度達每公升0.25毫克以上而駕駛動力交通工具罪。
　㈡量刑審酌：
　　爰以行為人責任為基礎，審酌政府屢屢宣導酒後駕車之危險
    性與違法性，以貫徹「酒駕零容忍」政策為目標而加強執法
    ，社會輿論更不斷譴責酒後駕車行為，被告明知上情，且知
    悉酒精成分對人之意識能力有不良影響，其前於98至109年
    間，已有6度公共危險（酒後駕車）前案紀錄，有臺灣高等
    法院被告前案紀錄表足參（見審原交易字卷第33至38頁），
    素行甚劣，仍不知警惕，再犯相同罪名之本案，顯然對得易
    科罰金之刑罰反應力薄弱，全然不能確實省思酒後駕車所衍
    生之高度潛在危險性，既漠視自己生命、身體之安危，亦罔
    顧公眾往來之安全，於服用酒類，吐氣所含酒精濃度高達每
    公升0.51毫克之狀態下，仍心存僥倖，執意於下午時段逞能
    騎乘機車行駛於市區道路上，造成公眾行車往來之危險，誠
    值非難，兼衡其犯後坦承犯行之態度、被告自述國中畢業之
    智識程度、已婚無子女、現在○○做○○○、日薪新臺幣2,000多
    元、領有輕度身心障礙手冊等生活狀況、輔佐人陳稱被告罹
    有肝病及失智症等情，本件酒精濃度超過法定標準值之程度
    、以騎乘普通重型機車方式違犯刑律之犯罪手段，暨被告犯
    罪動機及目的等一切情狀，量處如主文所示之刑，以資懲儆
    。另卷內查無足以證明被告構成累犯事實之前案徒刑執行完
    畢資料（被告前案紀錄表以外之之前案確定判決、執行指揮
    書、執行函文、執行完畢文件等相關執行資料，此部分依當
    事人舉證先行原則，法院不得為補充性調查），依最高法院
    刑事大法庭110年度台上大字第5660號裁定意旨，本院無從
    裁量是否因累犯而應加重其刑，爰改列為量刑審酌（從重）
    事由，附此敘明。　　
據上論斷，應依刑事訴訟法第299條第1項前段（依法院辦理刑事
訴訟案件應行注意事項第159點，判決書據上論結部分，得僅引
用應適用之程序法條），判決如主文。
本案經檢察官劉仕國提起公訴，檢察官呂俊儒到庭執行職務。
中　　華　　民　　國　　111 　年　　7 　　月　　25　　日
                  刑事第二十庭  法  官  賴鵬年
以上正本證明與原本無異。
如不服本判決應於收受送達後20日內向本院提出上訴書狀，並應
敘述具體理由；其未敘述上訴理由者，應於上訴期間屆滿後20日
內向本院補提理由書（均須按他造當事人之人數附繕本）「切勿
逕送上級法院」。因疫情而遲誤不變期間，得向法院聲請回復原
狀。
                                書記官　萬可欣
中　　華　　民　　國　　111 　年　　7 　　月　　25　　日
附錄本案論罪科刑法條全文：
中華民國刑法第185條之3
駕駛動力交通工具而有下列情形之一者，處2年以下有期徒刑，
得併科20萬元以下罰金：
一、吐氣所含酒精濃度達每公升零點二五毫克或血液中酒精濃度
    達百分之零點零五以上。
二、有前款以外之其他情事足認服用酒類或其他相類之物，致不
    能安全駕駛。
三、服用毒品、麻醉藥品或其他相類之物，致不能安全駕駛。
因而致人於死者，處3年以上10年以下有期徒刑；致重傷者，處1
年以上7年以下有期徒刑。
曾犯本條或陸海空軍刑法第54條之罪，經有罪判決確定或經緩起
訴處分確定，於五年內再犯第1項之罪因而致人於死者，處無期
徒刑或5年以上有期徒刑；致重傷者，處3年以上10年以下有期徒
刑。